【裁判字號】    97,審聲,859
【裁判日期】    970725
【裁判案由】    返還擔保金
【裁判全文】
臺灣高雄地方法院民事裁定             97年度審聲字第859號
聲  請  人  乙○○○
相  對  人  華南金資產管理股份有限公司
                        405.
法定代理人  丁○○
相  對  人  台灣土地銀行股份有限公司
法定代理人  甲○○
相  對  人  合作金庫商業銀行股份有限公司
法定代理人  丙○○
上列當事人間聲請返還擔保金事件，本院裁定如下：
    主    文
本院民國九十六年度存字第六三０六號提存事件聲請人所提存之
擔保金新台幣肆佰萬元，於新台幣貳佰捌拾捌萬參仟參佰參拾參
元之範圍內，准予返還。
聲請人其餘聲請駁回。
    理    由
一、按訴訟終結後，供擔保人證明已定20日以上之期間，催告受
    擔保利益人行使權利而未行使者，法院應依供擔保人之聲請
    ，以裁定命返還其提存物或保證書，民事訴訟法第104 條第
    1 項第3 款定有明文。
二、聲請意旨略以：聲請人前依本院民國96年度審聲字第964 號
    （聲請狀誤載為97年度）民事裁定，為於本院95年度訴字第
    585 號第三人異議之訴確定前，停止本院93年度執字第2691
    2 號強制執行程序，乃提供新臺幣（下同）4,000,000 元為
    擔保，嗣該第三人異議之訴已全部撤回，嗣聲請人以存證信
    函定20日以上期間催告相對人行使權利，已於97年5 月30日
    送達相對人，而相對人合作金庫商業銀行股份有限公司（下
    稱合作金庫）於97年6 月11日就該停止執行所受損害對聲請
    人以本院97年度審訴字第1668號提起損害賠償訴訟，請求賠
    償金額為1,000,000 元及自起訴狀繕本送達翌日起算之法定
    遲延利息。則聲請人供擔保之金額顯逾相對人請求之損害賠
    償金額，爰依民事訴訟法第104 條第1 項第3 款之規定，聲
    請本院裁定准予返還部分之擔保金3,000,000 元（即4,000,
    000-1,000,000=3,000,000） 等語。
三、經查，聲請人之前揭主張，業據其提出本院96年度審聲字第
    964 號裁定、提存書、存證信函暨掛號郵件收件回執等件為
    證，並經本院依職權調取本院96年度存字第6306號卷，足認
    訴訟確已終結，並經聲請人定期催告受擔保利益人行使權利
    。而相對人合作金庫於受催告後，就該停止執行所受損害於
    期限內對聲請人以本院97年度審訴字第1668號提起損害賠償
    訴訟，案件尚未終結，經本院依職權調取本院97年度審訴字
    第1668號卷查核屬實。故將相對人起訴請求金額加計法定遲
    延利息，依司法院頒布之辦案期限實施要點第一、二審辦案
    期限合計約二年四個月計算，聲請人聲請返還之擔保金於2,
    883,333 元之範圍內（計算式：4,000,000- 1,000,000-1,
    000,000 ×5%÷12×28=2,883,333元，元以下四捨五入計算
    ）應予准許，逾此部分之請求，因兩造間前揭損害賠償訴訟
    尚未終結，尚屬無據，應予駁回。
四、依民事訴訟法第104 條第1 項第3 款、第106 條前段，裁定
    如主文。
中    華    民    國    97    年    7     月    25    日
                    民事第二庭  法  官  甯  馨
以上正本證明與原本無異。
如不服本裁定應於送達10日內向本院提出抗告狀，並繳納裁判費
新台幣1,000元。
中    華    民    國    97    年    7     月    25    日
                                書記官  蔡靜雯


司法院資訊處製作；財團法人民間司法改革基金會備份。
